---
title: "aula 2 - reading files"
author: "Manoel"
date: "10 de janeiro de 2017"
output: html_document
---

```{r setup, include=FALSE}
knitr::opts_chunk$set(echo = TRUE)
```

## Importando dados

O comando padrão do R para importar dados é o read.table. Porém, iremos usar o pacote readr para importar dados, o que deve funcionar melhor que o padrão do R

## usando o readr

library(readr)

O readr tem uma função para cada tipo de dado:
read_table usado para tabelas separadas por espaço
read_csv separada por vírgula
read_csv2 separado por ;
read_tsv separado por tab
read_delim : função genérica, para especificar o delimitador.

a estrutura geral do read_table (e similares) é:

```{r}
# banco <- read_table(nome_do_arquivo)

```

O arquivo deve estar na pasta atual do R.
PAra saber a pasta atual, use

```{r}
getwd()

# para mudar a pasta atual, use
# setwd()
# ex.
setwd("C:\\Users\\mgaldino\\2016\\Ford\\Achados e Pedidos\\Arquivos")


```

df <- read_csv()
mtcars <- read_csv(readr_example("mtcars.csv"))
Importando objetos

```{r}
mtcars <- read_csv(readr_example("mtcars.csv"))
```

a função imprime como cada coluna foi interpretada.
Double é um número "real"
integer é inteiro etc.


```{r}
sum(c(1,2,3))
sum
```

E nós podemos criar nossos próprios objetos, dando os nomes que quisermos (exceto se já existe um objeto no R com aquele nome, como por exemplo o objeto "sum").

```{r}
x <- 3
y <- 7
x+y
```

## Tipos de objetos

O R tem muitos tipos de objetos. Vamos listar aqui apenas os mais básicos.

# Numeric

Objetos do tipo numeric são ... números ("reais").

```{r}
# Exemplos
pi
1/3
4
```

# character

Objetos do tipo characher são do tipo texto. Sempre são escritos entre aspas (simples ou duplas, tanto faz)

```{r}
# Exemplos
"Manoel Galdino"
'abc'
"7"
```

## Armazenando dados

Para armazenar dados, usualmente teremos 3 tipos de objeto: 1. vetor, 3. data.frame, 3. lista. Não vou falar de lista agora.

# Vetor
Um vetor é uma sequência de objetos.

```{r}
# Exemplos
c(1,2,3)
1:3
c("Manoel", "Hugo", "Lia", "Juliana", "Jéssica")
c(c(1,2,3), c(2,3,1))
```

# data.frame

Uma matriz são vetores organizados por coluna, cada coluna (vetor) pode ser de um tipo.

```{r}
# Exemplos
data.frame(x=1:3, y=c("a", "b", "c"))
```

O data.frame é uma tabela/planilha, e é onde normalmente armazenamos nossos bancos de dados no R.

## Bibliotecas/pacotes

O R permite que a gente importe comandos que não vêm por padrão no R. Em gerla esses comandos es~toa agrupados sob um pacote. PAra usar esses comandos, primeiro a gente instala o pacote, e depois carrega a biblioteca.

```{r}
# Exemplos
#install.packages("readr")
#library(readr)
```

## importando dados
Para importar dados, vamos usar a bilioteca "readr"
Então, instalem ela se ainda não instalaram (usando o comando install.packages("readr"))
e depois carreguem a biblioteca: library(readr)

Para importar um banco de dados, vamos precisar especificar o caminho (pasta) onde o arquivo que queremos importar está. Usaremos a função: setwd

setwd("C:\\Users\\mgaldino\\2016\\Ford\\Achados e Pedidos\\Arquivos")






